臺灣嘉義地方法院刑事裁定　　　　　　 100年度侵訴字第33號
公　訴　人　臺灣嘉義地方法院檢察署檢察官
被　　　告　鄭竣鴻
選任辯護人　林春發律師
上列被告因妨害性自主案件，經檢察官提起公訴（100年度偵字
第4398號），本院裁定如下：
    主  文
鄭竣鴻自民國壹佰年拾壹月拾壹日起延長羈押貳月。
    理  由
一、按羈押被告，偵查中不得逾2月，審判中不得逾3月。但有繼
    續羈押之必要者，得於期間未滿前，經法院依第101條或第1
    01條之1規定訊問被告後，以裁定延長之；延長羈押期間，
    偵查中不得逾2月，以延長1次為限。審判中每次不得逾2月
    ，如所犯最重本刑為10年以下有期徒刑以下之刑者，第1審
    、第2審以3次為限，第3審以1次為限。刑事訴訟法第108條
    第1項、第5項分別定有明文。又羈押強制處分之要件中，所
    謂「犯罪嫌疑重大」，係指法院決定羈押與否時，以公訴意
    旨現時提出之證據，具有表面可信之程度，即為已足，並非
    需達毫無合理懷疑之有罪心證，此觀刑事訴訟法第159條第2
    項容許傳聞證據之規定自明。即羈押要件之審查，並非認定
    被告有無犯罪之實體審判，被告是否確實成立犯罪，為法院
    審理之實體判斷問題，與是否羈押被告並無必然關聯。至於
    所謂執行羈押之必要與否，或執行羈押後有無繼續羈押之必
    要，自許由法院按照訴訟進行程度及其他一切情事，而為認
    定，最高法院29年抗字第57號判例、46年台抗字第6號判例
    意旨可資參照。是對被告有無羈押之必要，法院當以有無上
    述羈押之目的，依職權而為目的性裁量。
二、經查：
  (一)被告鄭竣鴻因妨害性自主案件，前經法官於民國100年8月11
    日訊問後，認被告否認犯行，惟其就妨害性自主罪嫌部分有
    證人即告訴人Ａ女（偵查中編定代號為0000-000000號，真
    實姓名年籍住所均詳卷附代號與真實姓名對照表，依性侵害
    犯罪防治法之規定，其姓名於本裁定以代號稱之，下稱Ａ女
    ）、證人楊○○、戴○○分別於警詢及偵查中之證述；且有
    財團法人佛教慈濟綜合醫院大林分院出具之受理疑似性侵害
    事件驗傷診斷書、門號0000000000號行動電話之雙向通聯紀
    錄、門號0000000000、0000000000號行動電話之申辦人資料
    等存卷可佐，且被告業經起訴，足認被告涉犯刑法第222條
    第1項第2款罪嫌重大（嗣於本院審理中經檢察官提出補充理
    由書更正被告涉犯法條為第221條第1項、第227條第3項，又
    依起訴書所載犯罪事實，經本院於訊問時，並諭知被告涉犯
    刑法第222條第1項第3款之對於其他心智缺陷之人犯強制性
    交罪）罪嫌重大。又以被告所犯為最輕本刑為5年以上有期
    徒刑之罪，且被告於偵查中係經逮捕到案，有相當理由足認
    被告涉犯重罪而有逃亡之虞；且依起訴書所載犯罪事實，被
    告係以跳繩綑綁被害人，足見其犯罪情節有暴力之傾向，衡
    諸被告所涉犯罪事實對社會侵犯之危害性及國家刑罰權遂行
    之公益考量，本院斟酌命該被告具保、責付或限制住居等侵
    害較小之手段，均不足以確保審判或執行程序之順利進行，
    且被告並無刑事訴訟法第101條之2後段、第114條所定不得
    羈押之原因，是以被告有刑事訴訟法第101條第1項第1款、3
    款所定之情形，非予羈押，顯難進行審判，而有羈押之必要
    ，並自該日起執行羈押。
  (二)嗣因被告羈押期間將於100年11月10日屆滿，經法官訊問後
    ，被告仍於審理中否認犯行，惟被告明知證人即告訴人Ａ女
    係身心障礙之未成年人，而其犯強制性交罪，業據其於警詢
    、偵查中及檢察官聲請羈押由本院訊問時，均坦承有對證人
    Ａ女為強制性交之行為，並與證人Ａ女之證述相符，且係以
    跳繩綑綁證人Ａ女雙手而施予不法腕力之方式為之；另亦有
    證人楊○○、戴○○分別於偵查中之證述及財團法人佛教慈
    濟綜合醫院大林分院出具之受理疑似性侵害事件驗傷診斷書
    、門號0000000000號行動電話之雙向通聯紀錄、門號000000
    0000、0000000000號行動電話之申辦人資料等存卷足憑，其
    所犯強制性交罪嫌，嫌疑重大，當無疑義；再者，被告於偵
    查中經逮捕到案，是以即有事實足認其仍有逃亡之虞。準此
    以言，在此之前其他非拘束人身自由之替代性處分無從消除
    被告規避或妨礙審理之可能，本案仍有繼續羈押被告以確保
    日後審判、執行程序順利進行之必要，足認被告上開羈押事
    由尚未消滅，而有繼續羈押之必要性，應自100年8月11日起
    延長羈押2月。至辯護人為被告利益辯稱：被告為聽覺障礙
    之身心殘障者，生活上需要他人協助，與一般性侵害被告之
    考量不應相同等情，然查被告之聽覺障礙情狀固值憐憫，惟
    有無繼續羈押之事由、與有無羈押必要性之法律判斷，仍應
    以前開說明為審酌依據，一併敘明。
三、依刑事訴訟法第108條第1項、第2項，裁定如主文。
中    華    民    國   100    年    11    月    2     日
              刑事第一庭  審判長法  官  蘇清水
                                法  官  黃鏡芳
                                法  官  呂美玲
上列正本證明與原本無異。
如不服本裁定，應於裁定送達後5日內向本院提出抗告狀（應附
繕本）。
中    華    民    國   100    年    11    月    2     日
                                書記官  洪敏芳